# 请教陈版主，债转股会计处理时间问题

提问人：StevenXQShi 时间：2022-02-19 17:22:40
债转股股东会决议的时间、债转股正式协议签订的时间以及公司章程修改的时间均为2021.12.31，且约定的是以2021.12.31日的汇率来计算债转股的实际金额，但是未办理工商变更，那这个债转股的会计处理是否应该是做在 2021 年呢？还是一定要等工商变更完成？

回答人：chenyiwei
工商变更理论上不是进行债转股会计处理的先决条件，但要关注其他实质性条件是否均已具备，以及相关的重大不确定性是否均已消除等。